【裁判字號】    97,上訴,1110
【裁判日期】    971023
【裁判案由】    毒品危害防制條例
【裁判全文】
臺灣高等法院臺南分院刑事判決        97年度上訴字第1110號
上  訴  人
即  被  告  甲○○
                    （現於台灣高雄第二監獄執行中）
上列上訴人因違反毒品危害防制條例案件，不服臺灣臺南地方法
院97年度訴字第737號中華民國97年8月31日第一審判決（起訴案
號：臺灣臺南地方法院檢察署97年度毒偵字第792號），提起上
訴，本院判決如下：
    主  文
上訴駁回。
    理  由
一、按刑事訴訟法第三百六十一條、第三百六十七條規定，不服
    地方法院之第一審判決而提起上訴者，應提出上訴書狀，並
    敘述具體理由，為上訴必備之程式；其所提出之書狀未敘述
    上訴理由，或僅曾以言詞陳述上訴理由者，均應於上訴期間
    屆滿後二十日內補提理由書於第一審法院。第一審法院經形
    式審查，認逾期未補提上訴理由者，應定期間先命補正；逾
    期未補正者，為上訴不合法律上之程式，應以裁定駁回。倘
    已提出上訴理由，但所提非屬具體理由者，則由第二審法院
    以上訴不合法律上之程式，判決駁回。而所謂具體理由，必
    係依據卷內既有訴訟資料或提出新事證，指摘或表明第一審
    判決有何採證認事、用法或量刑等足以影響判決本旨之不當
    或違法，而構成應予撤銷之具體事由，始克當之（例如：依
    憑證據法則具體指出所採證據何以不具證據能力，或依憑卷
    證資料，明確指出所為證據證明力之判斷如何違背經驗、論
    理法則）；倘僅泛言原判決認定事實錯誤、違背法令、量刑
    失之過重或輕縱，而未依上揭意旨指出具體事由，或形式上
    雖已指出具體事由，然該事由縱使屬實，亦不足以認為原判
    決有何不當或違法者（例如：對不具有調查必要性之證據，
    法院未依聲請調查亦未說明理由，或援用證據不當，但除去
    該證據仍應為同一事實之認定），俾與第二審上訴制度在請
    求第二審法院撤銷、變更第一審不當或違法之判決，以實現
    個案救濟之立法目的相契合，並節制濫行上訴（最高法院著
    有九十七年度台上字第八九二號判決可參）。
二、本件上訴人即被告甲○○不服原判決，於九十七年九月八日
    合法提起上訴，形式上雖提出上訴書狀敘述上訴理由，其理
    由略以：(一)原判決以上訴人之自白為唯一證據，無其他補強
    證據，即認定上訴人犯罪，顯然違背法令；(二)本件上訴人於
    犯罪被發覺前自首並接受裁判，符合刑法第六十二條減輕其
    刑之規定，原審未予減輕其刑二分之一，自屬違背法令，爰
    提起上訴，請求法院審酌上情，撤銷原判決云云。
三、經查：
  (一)原判決據以認定上訴人有事實欄所載施用第一級毒品海洛因
    之犯行，累犯，處有期徒刑七月，係綜核上訴人之尿液檢驗
    結果呈嗎啡陽性反應，有詮昕科技股份有限公司九十七年三
    月二十七日濫用藥物尿液檢驗報告書，扣案之第一級毒品海
    洛因一小包，經送高雄市立凱旋醫院鑑定結果，確含有海洛
    因成分，亦有該院九十七年三月二十四日高市凱醫驗字第六
    五四九號濫用藥物成品檢驗鑑定書附卷可證，另參酌卷附之
    臺南市警察局第六分局查獲毒品初步檢驗報告單、臺南市警
    察局第六分局送驗尿液年籍對照表等證據，認上訴人之自白
    與事實相符，足堪憑採，原判決綜合全部證據資料所為之事
    實認定，判決內俱已逐一論列（見原判決理由二），尚非以
    上訴人之自白為認定其犯罪之唯一證據。此部分上訴意旨未
    依卷內訴訟資料執為指摘，自難指摘原判決有不適用法則之
    違誤。
  (二)原判決認被告在其居所臺南市○○路二一四號前因行跡可疑
    經警攔停盤查時，主動向警員交出第一級毒品海洛因一包，
    並供認本件犯行，係於有偵查犯罪職權公務員未發覺犯罪前
    ，自首其施用及持有第一級毒品之犯行，符合自首減刑之規
    定，業已於原判決理由欄三敘明減輕其刑（見原判決第四頁
    第一行至第四行）。又刑法第四十七條、第六十二條，係就
    如何加重或減輕其刑予以規範，法院僅須依各該規定之刑度
    量處為已足，非謂必須於判決結論欄內，逐一載明始稱適法
    。而刑罰之量定，係屬法院職權裁量之範疇，衡非被告所得
    任意主張，上訴意旨誤為未依法減輕其刑二分之一，有所誤
    解。
  (三)量刑輕重係屬事實審法院得依職權自由裁量之事項，茍已以
    行為人之責任為基礎，並斟酌刑法第五十七條各款所列情狀
    而未逾法定刑度，即不得遽指為違法。原審審酌上訴人曾因
    施用毒品犯行經送觀察、勒戒、強制戒治及判處罪刑，仍不
    知悛悔，復再犯本件之罪，惟念其施用毒品乃戕害自己身心
    健康，尚未危及他人，犯罪後坦承犯行，態度良好等一切情
    狀，所量處有期徒刑七月，無不允當。被告上訴理由顯未具
    體指摘原判決關於採證認定事實、適用法律及量刑等事項，
    究竟有何違法或不當之情形，僅對原審判決憑空任意指摘，
    其上訴理由，自非具體，揆諸上開說明，其上訴不符法定上
    訴程式，爰不經言詞辯論逕予駁回。
四、依刑事訴訟法第三百六十七條前段、第三百七十二條，判決
    如主文。
中    華    民    國    97    年    10    月    23    日
                  刑事第三庭  審判長法  官  陳義仲
                                    法  官  蔡勝雄
                                    法  官  蘇清水
以上正本證明與原本無異。
如不服本判決，應於收受本判決後十日內向本院提出上訴書狀。
其未敘述上訴理由者並得於提起上訴後十日內向本院補提理由書
狀（均須按他造當事人之人數附繕本）「切勿逕送上級法院」。
                                    書記官  蔡蘭櫻
中    華    民    國    97    年    10    月    23    日


司法院資訊處製作；財團法人民間司法改革基金會備份。
